【裁判字號】    98,易,403
【裁判日期】    980831
【裁判案由】    竊盜等
【裁判全文】
臺灣嘉義地方法院刑事判決               98年度易字第403號
公  訴  人  臺灣嘉義地方法院檢察署檢察官
被      告  乙○○
                    (現於臺灣嘉義監獄執行中)
            戊○○
                    (現於臺灣嘉義監獄執行中)
            丙○○
                    (現於臺灣嘉義戒治所強制戒治中)
上列被告因竊盜等案件，經檢察官提起公訴（98年度偵字第
2004號、第5211號），被告於準備程序中就被訴事實為有罪之陳
述，經本院裁定行簡式審判程序，判決如下：
    主  文
乙○○、戊○○共同竊盜，均累犯，各處有期徒刑伍月，如易科
罰金，均以新臺幣壹仟元折算壹日。
丙○○寄藏贓物，處有期徒刑參月，如易科罰金，以新臺幣壹仟
元折算壹日。又故買贓物，處有期徒刑參月，如易科罰金，以新
臺幣壹仟元折算壹日。應執行有期徒刑肆月，如易科罰金，以新
臺幣壹仟元折算壹日。
    犯 罪 事 實
一、乙○○前因竊盜案件，於93年11月1日經臺灣板橋地方法院
    以93年度易字第915號判處有期徒刑9月確定，甫於96年9月
    11日縮刑期滿執行完畢。戊○○前因詐欺案件，於95年11月
    6日經臺灣臺中地方法院以95年度中簡字第2609號判處有期
    徒刑3月確定，甫於96年4月30日縮刑期滿執行完畢。均不知
    悔改，竟共同基於意圖為自己不法所有之犯意聯絡，於96
    年12月間某日，至雲林縣四湖鄉○○段171地號農地，共同
    徒手竊取甲○所有之如附表編號1之抽水馬達1臺得手。嗣於
    97年1月間某日，乙○○、戊○○將上揭抽水馬達，搬運至
    丙○○址設雲林縣口湖鄉埔北村鱉潭1之26號居所寄藏之，
    丙○○明知而為寄藏於上揭居所廚房內。丙○○另於同年1
    月間某日，明知姓名年籍不詳之成年男子，所搬運至其上揭
    居所如附表編號1之三線電纜線1條及如附表編號2之物品均
    係贓物，仍以新台幣13700元之代價購買，並藏放於上揭居
    所內，嗣於同年4月30日為警查獲，並扣得如附表之贓物。
二、案經雲林縣警察局北港分局報告臺灣雲林地方法院檢察署偵
    辦後，呈請臺灣高等法院臺南分院檢察署檢察長令轉臺灣嘉
    義地方法院檢察署檢察官偵查起訴。
    理  由
一、本件被告所涉犯者非死刑、無期徒刑、最輕本刑為3年以上
    有期徒刑之罪或高等法院管轄第一審案件。被告就被訴事實
    為有罪之陳述，經告知簡式審判程序之旨，並聽取檢察官及
    被告之意見後，爰依刑事訴訟法第273條之1第1項裁定行簡
    式審判程序，依刑事訴訟法第273條之2規定，不受同法第15
    9條第1項、第161條之2、第161條之3、第163條之1以及第
    164條至第170條規定之限制，合先敘明。
二、訊據被告乙○○、戊○○及丙○○對於前揭事實均坦承不諱
    ，且有指認照片、證人即被害人甲○、丁○○之警詢陳述、
    贓物認領保管單2紙、附表編號1之物品照片2張、附表編號2
    之物品照片3張、搜索暨扣押筆錄、扣押物品目錄表、逮捕
    告知本人通知、逮捕告知親友通知各1份，及查獲贓物現場
    照片4張等件足憑，核與被告等自白相符，被告乙○○、戊○○前揭普通竊盜犯行、被告丙○○寄藏及故買贓物犯行應
    堪認定。
三、核被告乙○○、戊○○所為係犯刑法第320條第1項之竊盜罪
    ，乙○○、戊○○有犯意聯絡及行為分擔，為共同正犯。被
    告丙○○所為係犯刑法第349條第2項寄藏及故買贓物犯行，
    所犯2罪犯意各別，行為互異，應分論併罰。又被告乙○○
    前因竊盜案件，於93年11月1日經臺灣板橋地方法院以93年
    度易字第915號判處有期徒刑9月確定，甫於96年9月12日縮
    刑期滿執行完畢。戊○○前因詐欺案件，於95年11月6日經
    臺灣臺中地方法院以95年度中簡字第2609號判處有期徒刑3
    月確定，甫於96年4月30日縮刑期滿執行完畢等情，有臺灣
    高等法院被告前案紀錄表可稽。其等於徒刑之執行完畢後，
    5 年以內故意再犯本件有期徒刑以上之罪者，為累犯，應依
    刑法第47條第1項之規定各加重其刑。爰審酌被告乙○○、
    戊○○分別為國小畢業及國中畢業，丙○○未就學之智識程
    度，其等犯罪動機、手段，所竊財物、寄藏及故買贓物之價
    值，犯後坦承犯行等一切情狀，分別量處如主文所示之刑，
    並均諭知易科罰金之折算標準，被告丙○○並定其應執行之
    刑。
據上論斷，依刑事訴訟法第273條之1第1項、第299條第1項前段
，刑法第28條、第320條第1項、第349條第2項、第41條第1項前
段、第47條第1項、第51條第5款，刑法施行法第1條之1第1項、
第2項前段，判決如主文。
本案經檢察官王輝興到庭執行職務。
中    華    民    國    98    年    8    月    31     日
                  刑事第六庭  法  官  黃義成
以上正本證明與原本無異。
如不服本判決應於收受判決後10日內向本院提出上訴書狀，並應
敘述具體理由；其未敘述上訴理由者，應於上訴期間屆滿後20日
內向本院補提理由書（均須按他造當事人之人數附繕本）「切勿
逕送上級法院」。告訴人或被害人如對於本判決不服者，應具備
理由請求檢察官上訴，其上訴期間之計算係以檢察官收受判決正
本之日期為準。
中    華    民    國    98    年    8    月    31     日
                              書記官  吳明蓉
附錄本判決論罪之法條：
中華民國刑法第320條第1項
意圖為自己或第三人不法之所有，而竊取他人之動產者，為竊盜
罪，處5年以下有期徒刑、拘役或5百元以下罰金。
中華民國刑法第349條
收受贓物者，處 3 年以下有期徒刑、拘役或 5 百元以下罰金。
搬運、寄藏、故買贓物或為牙保者，處 5年以下有期徒刑、拘役
或科或併科 1千元以下罰金。
因贓物變得之財物，以贓物論。
附表：失竊財物之時間、地點及所有人：
┌──┬────┬───────┬─────┬─────┐
│編號│ 時  間 │  地  點      │失竊之財物│所有人    │
├──┼────┼───────┼─────┼─────┤
│1   │96年12月│雲林縣四湖鄉三│6馬力鐵牛 │甲○。    │
│    │間某日。│姓段171地號農 │頭抽水馬達│          │
│    │        │地。          │1臺、64公 │          │
│    │        │              │尺長之三線│          │
│    │        │              │電纜線1條 │          │
│    │        │              │。        │          │
├──┼────┼───────┼─────┼─────┤
│2   │97年1月 │雲林縣北港鎮新│電鋸1臺、 │丁○○。  │
│    │間某日。│厝里某農地工寮│空壓機1臺 │          │
│    │        │內。          │、30公斤重│          │
│    │        │              │之3心電纜 │          │
│    │        │              │線1條及30 │          │
│    │        │              │公斤重之2 │          │
│    │        │              │心電纜線1 │          │
│    │        │              │條。      │          │
└──┴────┴───────┴─────┴─────┘


司法院資訊處製作；財團法人民間司法改革基金會備份。
